臺灣臺中地方法院刑事判決
111年度簡上字第211號
上  訴  人  臺灣臺中地方檢察署檢察官
被      告  王有志




上列上訴人因被告偽造文書案件，不服本院中華民國111年2月25
日111年度簡字第159號第一審刑事簡易判決（起訴案號：110年
度偵字第19320號），提起上訴，本院管轄之第二審合議庭判決
如下：
    主    文
原判決關於附表編號11所示部分及定應執行刑部分均撤銷。
王有志犯如附表編號11所示之罪，處如附表編號11主文欄所示之
刑及沒收。
其他上訴駁回。
撤銷改判部分與上訴駁回部分，應執行有期徒刑玖月，如易科罰
金，以新臺幣壹仟元折算壹日；沒收部分併執行之。
    犯罪事實
一、王有志與紀江堂係朋友，王有志於民國108、109年間，因承
    租紀江堂之房屋，而與紀江堂同住在臺中市○○區○村路00號
    ，王有志知悉紀江堂與其妻離婚後，未與其子聯絡，且紀江
    堂所申設之國泰世華商業銀行帳號：000000000000號帳戶（
    下稱本案帳戶）內有為數不少金錢，竟意圖為自己不法所有
    ，基於竊盜、行使偽造私文書及詐欺取財等犯意，於108年6
    月28日前某時，以不詳方式竊盜本案帳戶存摺、紀江堂之印
    鑑章及國民身分證，於附表所示時間，分別持上揭存摺、印
    鑑章及國民身分證前往址設臺中市○區○○路000號國泰世華商
    業銀行東台中分行，在取款憑條填寫提領如附表所示之金額
    ，蓋用紀江堂之印鑑章（及於附表編號11所示部分偽造紀江
    堂之署押1枚），偽以紀江堂之名義製作國泰世華商業銀行
    取款憑條，連同本案帳戶存摺交予不知情之國泰世華商業銀
    行承辦人員提領現款而行使之，致該銀行承辦人員陷於錯誤
    ，如數交付如附表所示金額予王有志（總計新臺幣【下同】
    872,150元），而足生損害於紀江堂及國泰世華商業銀行對
    客戶存款管理之正確性。嗣因紀江堂中風情形嚴重不能自理
    ，王有志於109年4月17日將紀江堂送至臺中市○區○○街00號
    佑全護理之家，僅繳納第1期月費後，即避不見面，經社工
    訪視並通知紀江堂之子紀博文，紀博文檢閱帳戶餘額時發覺
    有異報警處理，經警循線調查而查悉上情。
二、案經紀博文告發暨臺中市政府警察局霧峰分局報告臺灣臺中
    地方檢察署檢察官偵查起訴。
    理    由
壹、證據能力部分：
一、按被告以外之人於審判外之言詞或書面陳述，除法律有規定
    者外，不得作為證據，刑事訴訟法第159條固定有明文，惟
    被告以外之人於審判外之陳述，雖不符同法第159條之1至之
    4規定，而經當事人於審判程序同意作為證據，法院審酌該
    言詞陳述或書面陳述作成時之情況，認為適當者，亦得為證
    據；又當事人、代理人或辯護人於法院調查證據時，知有第
    159條第1項不得為證據之情形，而未於言詞辯論終結前聲明
    異議者，視為有前項之同意，同法第159條之5亦定有明文。
    其立法意旨在於傳聞證據未經當事人之反對詰問予以核實，
    原則上先予排除，惟若當事人已放棄詰問或未聲明異議，基
    於證據資料愈豐富，愈有助於真實發現之理念，且強化言詞
    辯論原則，法院自可承認該傳聞證據例外擁有證據能力。經
    查，本案判決所引用之供述證據（含言詞及書面陳述），檢
    察官、被告王有志於本院審理中調查證據時，就上開事證之
    證據能力，均未於言詞辯論終結前聲明異議（本院簡上卷第
    113頁），本院審認上開證據作成時之情況，應無違法取證
    或不當情事，與本案待證事實間復具有相當之關聯性，以之
    作為證據應屬適當，依刑事訴訟法第159條之5規定，自有證
    據能力。　
二、其餘本案認定犯罪事實之所有證據資料（含書證、物證等）
    ，均與本案事實具有關聯性，並無事證足認有違背法定程式
    或經偽造、變造等情事，且經本院依法踐行調查程序，檢察
    官、被告對於證據能力均未爭執，故依據刑事訴訟法第158
    條之4反面規定，均具有證據能力。
貳、實體部分：
一、訊據被告固坦承其有於上揭時間、地點，持用被害人紀江堂
    所有之印鑑章及存摺，至國泰世華商業銀行提領款項等事實
    ，惟矢口否認有何偽造署押之犯行，辯稱：伊認為金額部分
    並沒有這麼多，且伊並沒有偽簽紀江堂之姓名，但伊也不清
    楚為何取款憑條上會有紀江堂之簽名云云。經查：
（一）上揭犯罪事實，業據被告王有志於原審訊問程序時坦承不
      諱（本院訴字卷第119至121頁），核與證人即告發人紀博
      文、證人楊秉臻於警詢中之證述情節大致相符，並有員警
      職務報告2份（偵卷第33、165頁）、被害人紀江堂之病歷
      資料（偵卷第181至401頁）、診斷證明書（偵卷第55頁）
      、佑全護理之家110年9月3日佑全字第11009005號函（偵
      卷第173頁）、本案帳戶存摺影本、客戶基本資料及交易
      明細（偵卷第66至85頁）各1份、國泰世華商業銀行取款
      憑條影本30張（偵卷第121至149頁）在卷可稽，足認被告
      前揭任意性自白核與事實相符。至被告雖於本院審理時改
      稱其所提領之金額並沒有如犯罪事實欄所示之多，然參以
      卷附之國泰世華商業銀行取款憑條，業如前述，足認被告
      確有持被害人之存摺及印鑑章提領如附表所示之款項；況
      被告於本院審理時亦自陳其對於部分款項是用以作為被害
      人紀江堂就醫使用等節，並未能提出任何單據以資證明，
      可見其所辯顯無從遽予採信。再者，觀以109年2月3日被
      告持以向國泰世華商業銀行行員行使之取款憑條，其上除
      蓋有被害人紀江堂之印鑑章外，另有被害人紀江堂之簽名
      1枚，有上開取款憑條可採（偵卷第129頁），而衡諸一般
      常理，該取款憑條既為被告所提出，並持以向行員行使，
      則其上簽名自應為被告所為，尚屬合理之解釋，遑論被告
      亦未能明確指出該「紀江堂」之署押為何人所為或提出任
      何證據以為反駁，足見其所辯顯屬無稽，而難以採信。是
      本案事證明確，被告犯行均洵堪認定，均應予依法論科。
      　　　
二、論罪科刑：
（一）按刑法上所謂偽造署押，係指未經他人之授權或同意，而
      擅自簽署他人之姓名或劃押（包括以他人之名義按捺指印
      之情形）者而言；所謂「文書」，係指在有體物上，以文
      字或符號為一定之意思表示，具有存續性且足以證明法律
      上之權利義務或事實，或足以產生法律上權利義務關係或
      事實者而言；刑法上之偽造署押罪，係指單純偽造簽名、
      畫押而言，若在制式之書類上偽造他人簽名，已為一定意
      思表示，具有申請書或收據等類性質者，則係犯偽造文書
      罪(最高法院93年度台上字第2057號判決、78年度台上字
      第4986號判決、85年度台非字第146號判決意旨參照)。查
      被告於附表編號11所示之取款憑條上偽造「紀江堂」之署
      押1枚及於附表編號1至29所示取款憑條上蓋用「紀江堂」
      之印鑑章各1枚，揆以前揭說明，由形式上觀察，已足表
      彰係被害人本人所立具，表示被害人本人同意為取款之意
      思，並據實檢附相關證件，自屬刑法上之私文書。
（二）核被告如附表編號1所為，係犯刑法第320條第1項竊盜罪
      、刑法第216條、第210條之行使偽造私文書罪及刑法第33
      9條第1項之詐欺取財罪；如附表編號2至29所為，均係犯
      刑法第216條、第210條之行使偽造私文書罪及刑法第339
      條第1項之詐欺取財罪。被告各次偽以被害人名義製作國
      泰世華商業銀行取款憑條而行使，其盜用印章或偽造署押
      之行為均係偽造私文書之階段行為，偽造私文書之低度行
      為，復為行使偽造私文書之高度行為吸收，均不另論罪。
（三）查被告如附表編號1所為，竊取本案帳戶存摺、被害人之
      印鑑章、國民身分證後，再填寫國泰世華商業銀行取款憑
      條，並蓋用被害人之印鑑章以提領款項之行為及被告分別
      於如附表編號2至29所示，以一行為同時觸犯刑法第216條
      、第210條之行使偽造私文書罪及刑法第339條第1項之詐
      欺取財罪，為想像競合犯，均應依刑法第55條前段規定，
      從一重依刑法第216條、第210條之行使偽造私文書罪處斷
      。被告上開所犯共29次之行使偽造私文書犯行，犯意各別
      ，行為互殊，應予分論併罰。　
三、本院之判斷：
（一）原審認本案附表編號1至10、12至29部分事證明確，適用
      刑事訴訟法第449條第2項、第3項、第450條第1項（漏載
      ）、第454條第1項，刑法第216條、第210條、第320條第1
      項、第339條第1項、第55條、第41條第1項前段、第38條
      之1第1項前段、第3項，刑法施行法第1條之1第1項等規定
      ，審酌被告不思循正當管道獲取自身所需，竟為滿足一己
      私慾，明知未經被害人之授權或同意，趁被害人生活無法
      自理時，竊取被害人之存摺、印章、身分證後，冒用被害
      人名義提領如附表所示之款項，不僅侵害被害人之財產權
      ，且造成國泰世華商業銀行對於存戶資料管理正確性之損
      害，所為實屬不該；惟念其犯後終能坦承犯行，態度尚可
      ，兼衡其犯罪之動機、目的、手段、所生損害，及其自述
      學歷為高中畢業之智識程度、目前做臨時工、月收入約3
      萬元、經濟情形小康、須扶養身體不好的太太之生活狀況
      （本院訴字卷第121頁）等一切情狀，量處被告有期徒刑2
      月，共28罪，並均諭知易科罰金之折算標準。另就被告本
      案所獲取之犯罪所得依刑法第38條之1第1項、第3項規定
      ，審酌其既未扣案，且為避免被告因犯罪而坐享所得，顯
      失公平正義，而無法預防犯罪，爰依前揭規定於被告所犯
      各罪刑項下宣告沒收，並於全部或一部不能沒收或不宜執
      行沒收時，追徵其價額。至被告於附表編號1至10、12至2
      9所示各該取款憑條上所盜蓋之「紀江堂」印文，係盜蓋
      紀江堂真正印鑑章所形成之印文，並非刑法第219條所規
      範之偽造印文，不予宣告沒收；又被告所偽造如附表編號
      1至10、12至29所示共29張取款憑條，既已分別交付予國
      泰世華商業銀行東台中分行承辦人員收受以為行使，非屬
      被告所有，故亦不予宣告沒收。核其認事用法，尚無違誤
      ，量刑亦屬適當，應予維持。而檢察官上訴意旨雖謂原審
      未審酌被告於偵查中否認犯行，起訴後始改口坦承犯行，
      且迄今尚未與告發人達成和解，犯後態度不佳，原審量刑
      顯有過輕而未符罪刑相當原則之憾，請求撤銷原判決，另
      為妥適之判決等語。然按關於刑之量定，係實體法上賦予
      法院得為自由裁量之事項，苟已斟酌刑法第57條各款所列
      情狀，而未逾越法定刑度，或濫用其權限，即不得任意指
      摘為違法（最高法院72年台上字第6696號、75年台上字第
      7033號裁判要旨參照）；且在同一犯罪事實與情節，如別
      無其他加重或減輕之原因，下級審法院量定之刑，亦無過
      重或失輕之不當情形，則上級審法院對下級審法院之職權
      行使，原則上應予尊重（最高法院85年度台上字第2446號
      判決意旨參照）。是原審既已就上揭上訴意旨所指事項詳
      為審酌，業如前述，且原審判決此部分既無違法或不當之
      處，則檢察官執上開理由提起上訴，為無理由，應予駁回
      。
（二）原審關於附表編號11所示部分，亦認被告罪證明確，予以
      論罪科刑，固非無見，惟查：原審判決漏未於犯罪事實欄
      記載被告於附表編號11所示該次犯行另有偽造被害人「紀
      江堂」之署押1枚等事實，則原審所認定之犯罪事實既有
      所違誤，已屬無可維持，應由本院將原判決撤銷予以改判
      。又被告於109年2月3日之取款憑條上偽造「紀江堂」之
      署押1枚（偵卷第129頁），既屬其所偽造之署押，自應依
      刑法第219條規定宣告沒收，原審未及審酌於此，未就被
      告上開偽造之「紀江堂」署押1枚宣告沒收，亦有未恰，
      附此敘明。是原判決關於附表編號11部分有上開違誤，自
      應由本院將原判決關於附表編號11所示部分撤銷，而定應
      執行刑部分亦失所附麗而應併予撤銷。是關於附表編號11
      所示部分，審酌被告正值青壯，竟為滿足一己所需，率爾
      持被害人所有之存摺及印鑑章製造偽造之取款憑條詐領被
      害人所有之存款，不僅造成國泰世華商業銀行行員對於個
      人財產之管理性受有損害，亦使被害人受有財產上損害，
      復斟酌被告於本院審理時自陳之智識程度、經濟及家庭生
      活狀況（本院簡上卷第117頁）等一切情狀，量處如附表
      編號11主文欄所示之刑，並就被告該次所獲取之犯罪所得
      3萬元依前揭規定宣告沒收，於全部或一部不能沒收或不
      宜執行沒收時，追徵其價額；又被告所偽造「紀江堂」之
      署押1枚亦應併予宣告沒收。另被告所犯各罪所處之刑，
      均係得易科罰金之罪，故就其上開撤銷改判之有罪部分與
      上訴駁回部分，審酌其所犯各罪之時間相近、類型相同，
      刑罰重覆評價之程度較高等情狀，定其應執行刑如主文第
      4項所示。
據上論斷，應依刑事訴訟法第455條之1第1項、第3項、第368條
、第369條第1項前段、第364條、第299條第1項前段，刑法第216
條、第210條、第339條第1項、第55條前段、第41條第1項前段、
第8項、第51條第5款、第219條、第38條之1第1項前段、第3項，
刑法施行法第1條之1第1項，判決如主文。　
本案經檢察官何宗霖提起公訴，檢察官陳僑舫提起上訴，檢察官
宋恭良到庭執行職務。
中　　華　　民　　國　　111 　年　　8 　　月　　30　　日
             刑事第十庭    審判長法  官  陳玉聰   
　　　　　　　　　　　　　　　　 法  官  林芳如   
　　　　　　　　　　　　　　　　 法  官  林怡姿
上正本證明與原本無異。
本件不得上訴。
                                 書記官  黃泰能
中　　華　　民　　國　　111 　年　　8 　　月　　30　　日

附錄本案論罪科刑法條全文
刑法第210條：
偽造、變造私文書，足以生損害於公眾或他人者，處5年以下有
期徒刑。
刑法第216條：
行使第210條至第215條之文書者，依偽造、變造文書或登載不實
事項或使登載不實事項之規定處斷。
刑法第320條第1項：
意圖為自己或第三人不法之所有，而竊取他人之動產者，為竊盜
罪，處5年以下有期徒刑、拘役或50萬元以下罰金。
刑法第339條第1項：
意圖為自己或第三人不法之所有，以詐術使人將本人或第三人之
物交付者，處5年以下有期徒刑、拘役或科或併科50萬元以下罰
金。
附表：
編號 提領時間 提領金額（新臺幣） 主文 1 108年6月28日上午9時26分許 30,000元 王有志犯行使偽造私文書罪，處有期徒刑貳月，如易科罰金，以新臺幣壹仟元折算壹日。未扣案之犯罪所得新臺幣參萬元沒收，於全部或一部不能沒收或不宜執行沒收時，追徵其價額。 2 108年7月29日上午9時10分許 30,000元 王有志犯行使偽造私文書罪，處有期徒刑貳月，如易科罰金，以新臺幣壹仟元折算壹日。未扣案之犯罪所得新臺幣參萬元沒收，於全部或一部不能沒收或不宜執行沒收時，追徵其價額。 3 108年8月19日上午9時14分許 5,000元 王有志犯行使偽造私文書罪，處有期徒刑貳月，如易科罰金，以新臺幣壹仟元折算壹日。未扣案之犯罪所得新臺幣伍仟元沒收，於全部或一部不能沒收或不宜執行沒收時，追徵其價額。 4 108年8月28日上午9時12分許 30,010元 王有志犯行使偽造私文書罪，處有期徒刑貳月，如易科罰金，以新臺幣壹仟元折算壹日。未扣案之犯罪所得新臺幣參萬零壹拾元沒收，於全部或一部不能沒收或不宜執行沒收時，追徵其價額。 5 108年9月27日上午11時16分許 30,010元 王有志犯行使偽造私文書罪，處有期徒刑貳月，如易科罰金，以新臺幣壹仟元折算壹日。未扣案之犯罪所得新臺幣參萬零壹拾元沒收，於全部或一部不能沒收或不宜執行沒收時，追徵其價額。 6 108年10月28日上午9時20分許 30,005元 王有志犯行使偽造私文書罪，處有期徒刑貳月，如易科罰金，以新臺幣壹仟元折算壹日。未扣案之犯罪所得新臺幣參萬零伍元沒收，於全部或一部不能沒收或不宜執行沒收時，追徵其價額。 7 108年11月21日上午9時35分許 30,010元 王有志犯行使偽造私文書罪，處有期徒刑貳月，如易科罰金，以新臺幣壹仟元折算壹日。未扣案之犯罪所得新臺幣參萬零壹拾元沒收，於全部或一部不能沒收或不宜執行沒收時，追徵其價額。 8 108年12月23日上午10時4分許 40,000元 王有志犯行使偽造私文書罪，處有期徒刑貳月，如易科罰金，以新臺幣壹仟元折算壹日。未扣案之犯罪所得新臺幣肆萬元沒收，於全部或一部不能沒收或不宜執行沒收時，追徵其價額。 9 109年1月3日上午9時26分許 30,000元 王有志犯行使偽造私文書罪，處有期徒刑貳月，如易科罰金，以新臺幣壹仟元折算壹日。未扣案之犯罪所得新臺幣參萬元沒收，於全部或一部不能沒收或不宜執行沒收時，追徵其價額。 10 109年1月20日上午11時13分許 30,000元 王有志犯行使偽造私文書罪，處有期徒刑貳月，如易科罰金，以新臺幣壹仟元折算壹日。未扣案之犯罪所得新臺幣參萬元沒收，於全部或一部不能沒收或不宜執行沒收時，追徵其價額。 11 109年2月3日上午11時14分許 30,000元 王有志犯行使偽造私文書罪，處有期徒刑貳月，如易科罰金，以新臺幣壹仟元折算壹日。未扣案之犯罪所得新臺幣參萬元沒收，於全部或一部不能沒收或不宜執行沒收時，追徵其價額；未扣案之「紀江堂」署押壹枚，沒收。 12 109年2月21日下午2時9分許 30,000元 王有志犯行使偽造私文書罪，處有期徒刑貳月，如易科罰金，以新臺幣壹仟元折算壹日。未扣案之犯罪所得新臺幣參萬元沒收，於全部或一部不能沒收或不宜執行沒收時，追徵其價額。 13 109年3月4日下午2時8分許 30,000元 王有志犯行使偽造私文書罪，處有期徒刑貳月，如易科罰金，以新臺幣壹仟元折算壹日。未扣案之犯罪所得新臺幣參萬元沒收，於全部或一部不能沒收或不宜執行沒收時，追徵其價額。 14 109年3月16日上午10時1分許 40,010元 王有志犯行使偽造私文書罪，處有期徒刑貳月，如易科罰金，以新臺幣壹仟元折算壹日。未扣案之犯罪所得新臺幣肆萬零壹拾元沒收，於全部或一部不能沒收或不宜執行沒收時，追徵其價額。 15 109年3月26日上午10時14分許 40,010元 王有志犯行使偽造私文書罪，處有期徒刑貳月，如易科罰金，以新臺幣壹仟元折算壹日。未扣案之犯罪所得新臺幣肆萬零壹拾元沒收，於全部或一部不能沒收或不宜執行沒收時，追徵其價額。 16 109年4月9日上午11時57分許 40,000元 王有志犯行使偽造私文書罪，處有期徒刑貳月，如易科罰金，以新臺幣壹仟元折算壹日。未扣案之犯罪所得新臺幣肆萬元沒收，於全部或一部不能沒收或不宜執行沒收時，追徵其價額。 17 109年4月14日上午9時57分許 30,010元 王有志犯行使偽造私文書罪，處有期徒刑貳月，如易科罰金，以新臺幣壹仟元折算壹日。未扣案之犯罪所得新臺幣參萬零壹拾元沒收，於全部或一部不能沒收或不宜執行沒收時，追徵其價額。 18 109年4月17日下午2時50分許 30,000元 王有志犯行使偽造私文書罪，處有期徒刑貳月，如易科罰金，以新臺幣壹仟元折算壹日。未扣案之犯罪所得新臺幣參萬元沒收，於全部或一部不能沒收或不宜執行沒收時，追徵其價額。 19 109年4月24日下午2時43分許 20,000元 王有志犯行使偽造私文書罪，處有期徒刑貳月，如易科罰金，以新臺幣壹仟元折算壹日。未扣案之犯罪所得新臺幣貳萬元沒收，於全部或一部不能沒收或不宜執行沒收時，追徵其價額。 20 109年4月28日下午2時45分許 5,005元 王有志犯行使偽造私文書罪，處有期徒刑貳月，如易科罰金，以新臺幣壹仟元折算壹日。未扣案之犯罪所得新臺幣貳萬伍仟零壹拾元沒收，於全部或一部不能沒收或不宜執行沒收時，追徵其價額。  109年4月28日下午2時46分許 20,005元  21 109年5月5日上午10時7分許 30,010元 王有志犯行使偽造私文書罪，處有期徒刑貳月，如易科罰金，以新臺幣壹仟元折算壹日。未扣案之犯罪所得新臺幣參萬零壹拾元沒收，於全部或一部不能沒收或不宜執行沒收時，追徵其價額。 22 109年5月13日下午2時30分許 33,010元 王有志犯行使偽造私文書罪，處有期徒刑貳月，如易科罰金，以新臺幣壹仟元折算壹日。未扣案之犯罪所得新臺幣參萬參仟零壹拾元沒收，於全部或一部不能沒收或不宜執行沒收時，追徵其價額。 23 109年5月15日下午3時28分許 35,010元 王有志犯行使偽造私文書罪，處有期徒刑貳月，如易科罰金，以新臺幣壹仟元折算壹日。未扣案之犯罪所得新臺幣參萬伍仟零壹拾元沒收，於全部或一部不能沒收或不宜執行沒收時，追徵其價額。 24 109年5月20日下午2時30分許 60,005元 王有志犯行使偽造私文書罪，處有期徒刑貳月，如易科罰金，以新臺幣壹仟元折算壹日。未扣案之犯罪所得新臺幣陸萬零伍元沒收，於全部或一部不能沒收或不宜執行沒收時，追徵其價額。 25 109年5月27日下午2時42分許 35,010元 王有志犯行使偽造私文書罪，處有期徒刑貳月，如易科罰金，以新臺幣壹仟元折算壹日。未扣案之犯罪所得新臺幣參萬伍仟零壹拾元沒收，於全部或一部不能沒收或不宜執行沒收時，追徵其價額。 26 109年6月1日下午2時51分許 35,000元 王有志犯行使偽造私文書罪，處有期徒刑貳月，如易科罰金，以新臺幣壹仟元折算壹日。未扣案之犯罪所得新臺幣參萬伍仟元沒收，於全部或一部不能沒收或不宜執行沒收時，追徵其價額。 27 109年6月8日中午12時37分許 30,010元 王有志犯行使偽造私文書罪，處有期徒刑貳月，如易科罰金，以新臺幣壹仟元折算壹日。未扣案之犯罪所得新臺幣參萬零壹拾元沒收，於全部或一部不能沒收或不宜執行沒收時，追徵其價額。 28 109年6月19日上午11時29分許 9,010元 王有志犯行使偽造私文書罪，處有期徒刑貳月，如易科罰金，以新臺幣壹仟元折算壹日。未扣案之犯罪所得新臺幣玖仟零壹拾元沒收，於全部或一部不能沒收或不宜執行沒收時，追徵其價額。 29 109年6月30日下午3時39分許 5,010元 王有志犯行使偽造私文書罪，處有期徒刑貳月，如易科罰金，以新臺幣壹仟元折算壹日。未扣案之犯罪所得新臺幣伍仟零壹拾元沒收，於全部或一部不能沒收或不宜執行沒收時，追徵其價額。 總計提領金額：872,150元